【裁判字號】    95,台抗,35
【裁判日期】    950119
【裁判案由】    違反槍砲彈藥刀械管制條例聲請再審
【裁判全文】
最高法院刑事裁定                九十五年度台抗字第三五號
    抗  告  人  甲○○
                        （現於台灣屏東監獄執行中）
上列抗告人因違反槍砲彈藥刀械管制條例案件，不服台灣高等法
院高雄分院中華民國九十四年十月三十一日駁回聲請再審之裁定
（九十四年度聲再字第九六號），提起抗告，本院裁定如下：
    主  文
抗告駁回。
    理  由
按刑事訴訟法第四百二十條第一項第六款所謂發現確實之新證據
，係指該證據於判決確定前已存在，為法院或當事人所不知，而
於判決確定後始經發現者而言；且其固非以絕對不須經過調查程
序為條件，但從證據之本身形式上觀之，須無顯然之瑕疵，毋須
經過調查，可認為足以動搖原確定判決者，始足當之，否則不能
據為聲請再審之原因。本件抗告人謬吉彥向原審法院聲請再審意
旨略稱，原判決採信抗告人於警訊、偵查及第一審法院庭訊時之
自白，認定查獲扣案之改造手槍係抗告人以電鑽貫穿槍管所製造
之有殺傷力改造手槍。惟扣案改造手槍槍管之材質及硬度實非電
鑽所能貫通，抗告人於該第一、二審法院審理中，均已請求法院
委請有關機構鑑定扣案改造手槍槍管可否以電鑽貫通，惟各該法
院均未為此鑑定，此事項就本案之事實認定有重大關係，足以影
響原判決結果，為此依刑事訴訟法第四百二十條第一項第六款聲
請再審云云。原審法院則以抗告人請求法院就上開槍枝之槍管為
鑑定，乃請求法院再為證據之搜集，已非提出所謂之新證據。而
系爭改造手槍既於原審偵、審中即已扣案，並經送內政部警政署
刑事警察局鑑定為有殺傷力之改造手槍，原審法院並已於判決理
由中說明貫通金屬槍管內阻鐵之方法很多，以車床、電鑽、螺絲
起子均無不可，僅係貫通後槍管內部之平整性、精緻度有所差異
而已，足見該改造手槍亦非判決時未經發現或不存在，或未及提
出或未及審酌而為判決後始行發現之新證據，因認其再審之聲請
為無理由，乃裁定予以駁回，經核於法尚無違誤。至本件抗告人
抗告意旨另稱，原審法院僅鑑定該槍枝是否具有殺傷力，未對其
材質製作予以鑑定，以此論罪，對其不公云云。惟按刑事訴訟法
第四百二十條第一項第六款所謂「發現確實之新證據」，如首開
說明，係指該項證據須足以動搖原確定判決，而於當時即已存在
，只為法院及當事人所不知，待判決後始行發現者而言。然查系
爭改造手槍於原審偵、審中即已扣案，而為法院及當事人所已知
，並非當時已存在而於判決後始發現，自非所謂之新證據。況原
確定判決已說明扣案之改造手槍，經送請內政部警政署刑事警察
局鑑驗結果，認係仿BERETTA廠92FS 型半自動手槍製造之金屬玩
具手槍換裝土造金屬槍管而成之改造手槍，機械性能良好，可擊
發適用之子彈，而具殺傷力等語，並非全未鑑定其製作之材質，
且取捨證據而為事實之判斷，係屬事實審法院之職權，關於該槍
枝改造方式之認定，原確定判決既已於理由欄內詳實說明，該事
實審法院證據之取捨並無不當。抗告人猶對原確定判決任意爭執
，實無理由。何況系爭槍枝槍管是否如抗告人所言無法以電鑽貫
穿，仍須送鑑定並經過調查程序始能明瞭，與所謂確實新證據之
含意亦有不符，揆諸前揭說明，顯與再審要件不合。抗告意旨指
摘原裁定不當，非有理由，應予駁回。
據上論結，應依刑事訴訟法第四百十二條，裁定如主文。
中    華    民    國  九十五  年    一    月   十九   日
                      最高法院刑事第五庭
                          審判長法官  莊  登  照
                                法官  洪  明  輝
                                法官  黃  一  鑫
                                法官  林  秀  夫
                                法官  徐  昌  錦
      本件正本證明與原本無異
                                      書  記  官
中    華    民    國  九十五  年    一    月  二十五  日
                                                      v


司法院資訊處製作；財團法人民間司法改革基金會備份。
